臺灣臺北地方法院民事判決　　　　　　 100年度訴字第1940號
　　原　　　告　中國信託商業銀行股份有限公司
　　法定代理人　辜松
　　訴訟代理人　朱大維
　　　　　　　　郭景超
　　被　　　告　劉賀沛渝原名.
　　　　　　　　楊采芬
　　兼　共　同
　　訴訟代理人　劉宇森原名劉.
上列當事人間清償借款事件，經本院於中華民國100年6月22日言
詞辯論終結，判決如下：
    主  文
原告之訴及假執行之聲請均駁回。
訴訟費用新台幣壹萬肆仟捌佰陸拾元由原告負擔。
    事實及理由
一、本件依兩造簽訂之授信約定書第29條，雙方合意以臺灣臺北
    地方法院為第一審管轄法院，故本院自有管轄權。
二、原告起訴主張：原告原名中國信託投資股份有限公司，訴外
    人勤誠精機股份有限公司（下稱勤誠公司）於民國80年2月1
    1 日邀同被告劉宇森（原名劉茂生）、劉賀沛渝（原名劉賀
    來于）、楊采芬及訴外人劉霖松為連帶保證人與原告簽立保
    證書，保證勤誠公司對原告現在及將來所負之借款、票款等
    債務及其他一切債務，以本金新台幣（下同）200 萬元為限
    額，暨其利息、遲延利息、違約金、損害賠償及其他從屬主
    債務人之負擔，與主債務人負連帶清償之責。嗣勤誠公司與
    被告劉宇森、劉賀沛渝及訴外人劉霖松於80 年2月12日共同
    簽發面額200萬元本票，向原告借款200萬元，並約定按原告
    基本放款利率機動計息，如未依約清償，逾期在6 個月以內
    ，按上開利息10%，逾期超過6個月部分，按上開利息20% 加
    計違約金，且債務視為全部到期。詎勤誠公司僅繳納本息至
    81年7月31日止，尚積欠1,393,423元本金、利息及違約金，
    屢經催討未獲置理，為此提起本件訴訟等情。並聲明：(一)被
    告應連帶給付原告1,393,423元，及自81 年8月1日起至清償
    日止，按年息12.485%計算之利息，暨自81 年9月2日起至清
    償日止，其逾期在6個月以內者，按上開利率10%，逾期超過
    6個月者，按上開利率20%計付之違約金。(二)願供擔保聲請宣
    告假執行。
三、被告則以：原告先前已私下至勤誠公司強行吊走2台CNC精密
    中心切削機器（時價約600至700萬元）抵償，並假扣押違法
    查封土地長達17年，致被告受每年繳納地價稅及聲請撤銷假
    扣押後繳納巨額增值稅損害。再者，本件請求權已逾於時效
    而消滅，被告拒絕給付等語，資為抗辯。並聲明：(一)原告之
    訴及假執行之聲請均駁回。(二)如受不利判決，願供擔保聲請
    宣告免為假執行。
四、查原告主張被告3人係擔任勤誠公司向其借貸200萬元之連帶
    保證人，為被告所不爭，復有本票、保證書及授信約定書等
    影本在卷可參，自堪信為真實。雖被告爭執原告請求之本金
    、利息及違約金數額不實，惟被告並無法舉證證明其抗辯原
    告曾取走機械抵償及假扣押所受損害等節，固無從採信被告
    所爭執已清償數額。然被告對原告主張債權請求權另提出時
    效抗辯，而民法第144條第1項規定時效完成後，債務人得拒
    絕給付，則債務人於請求權時效期間屆滿時，取得時效抗辯
    權，一經行使抗辯權，該當請求權即歸於消滅。又主權利因
    時效消滅者，其效力及於從權利，民法第146 條定有明文，
    而違約金債權與主債權亦有從屬之關係，主債權請求權如已
    罹於時效而消滅，揆諸同一法理，違約金請求權雖尚未罹於
    時效，亦應隨同消滅。是本件依原告提出放款帳戶還款交易
    明細表及放款貸放明細資料查詢表所示，該筆貸款於81年7
    月31 日最後轉帳還款後積欠1,393,423元等情而論（見本院
    卷第35頁、第36頁），則原告自81年8月1日得行使請求權之
    日起算距原告於100 年5月9日提起本件訴訟時已逾15年時效
    甚明，且原告並無法舉證證明有何時效中斷情事，則原告請
    求本金及從屬於本金債權之從權利即利息及違約金，自亦一
    併罹於時效而消滅，被告所為時效消滅而拒絕給付之抗辯，
    即屬有理由。
五、綜上所述，原告依借費借貸及連帶保證契約法律關係，請求
    被告連帶給付1,393,423元，及自81 年8月1日起至清償日止
    ，按年息12.485%計算之利息，暨自81 年9月2日起至清償日
    止，其逾期在6個月以內者，按上開利率10%，逾期超過6 個
    月者，按上開利率20% 計付違約金，為無理由，應予駁回。
    又原告之訴既經駁回，則其假執行之聲請已失所附麗，應併
    予駁回。
六、本件事證已臻明確，兩造其餘攻擊防禦方法及未經援用之證
    據，經本院斟酌後，認均不足以影響本判決之結果，爰不逐
    一詳予論駁，併此敘明。
七、本件訴訟費用額確定為14,860元。
八、訴訟費用負擔之依據：民事訴訟法第78條。
中    華    民    國   100    年    6     月    28    日
                       民事第六庭法官  傅中樂
以上正本係照原本作成。
如對本判決上訴，須於判決送達後20日內向本院提出上訴狀。如
委任律師提起上訴者，應一併繳納上訴審裁判費。
中    華    民    國   100    年    6     月    28    日
                               書記官  徐明鈺